臺灣高雄地方法院刑事判決　　　　　　　 94年度易字第434號
公　訴　人　臺灣高雄地方法院檢察署檢察官
被　　　告　甲○○　男　48歲.
　　　　　　　　　　　號之一
上列被告因毒品危害防制條例案件，經檢察官提起公訴（93年度
毒偵字第7824號）及移送併案審理（94年度毒偵字第1653、2095
號），嗣因被告就被訴事實為有罪之陳述，本院並聽取當事人之
意見後，改依簡式審判程序進行，判決如下：
    主  文
甲○○連續施用第二級毒品，累犯，處有期徒刑拾月。扣案之吸
食器壹組、玻璃燈泡吸食器壹個均沒收；甲基安非他命貳包（驗
前毛重共計壹點貳公克，驗後毛重共計壹公克）沒收銷燬。
    事  實
一、甲○○前因施用毒品案件，經臺灣高雄地方法院檢察署檢察
    官提起公訴，並經本院裁定送強制戒治，於民國92年4 月15
    日停止戒治處分出監，於92年5 月19日強制戒治期滿，並經
    法院判處有期徒刑9 月確定（本院91年度易字第1914號、臺
    灣高等法院高雄分院91年度上易字第1331號），於93年3 月
    1 日執行完畢。詎仍不知悔改，竟基於施用第二級毒品甲基
    安非他命之概括犯意，於上開強制戒治期滿後之五年內，自
    93年12月15日上午11時40分許回溯24小時內之某時起至94年
    2月25日下午3時50分許回溯24小時內之某時止，在不詳地點
    ，以將甲基安非他命置於燈泡內加以燒烤而吸取其煙霧之方
    式，連續施用第二級毒品甲基安非他命數次。嗣分別於(一)93
    年12月15日上午11時20分許，在高雄市左營區義民巷三十四
    之一號住處，為警查獲，並扣得甲基安非他命一包（驗前毛
    重1 公克，驗後毛重0.9 公克）、吸食器1 組、玻璃燈泡吸
    食器一個。(二)94年2 月1 日晚間6 時40分許，接受警方採集
    尿液作業，經尿液送驗後查獲。(三)94年2 月25日下午3 時20
    分許，在前揭住處，為警查獲，並扣得甲基安非他命一包（
    驗前毛重0.2 公克，驗後毛重0.1 公克）。
二、案經高雄市政府警察局左營分局報告臺灣高雄地方法院檢察
    署檢察官偵查起訴，及移送併案審理。
    理  由
壹、程序方面：
    按本件被告甲○○所犯係死刑、無期徒刑、最輕本刑為三年
    以上有期徒刑以外之罪，其於準備程序就前揭被訴事實為有
    罪之陳述，經受命法官告知簡式審判程序之旨，並聽取其與
    公訴人之意見後，本院認無不得或不宜改依簡式審判程序進
    行之處，爰依刑事訴訟法第二百七十三條之一第一項、第二
    百八十四條之一，裁定本件由受命法官獨任進行簡式審判程
    序，合先敘明。
貳、實體方面：
  一、訊據被告甲○○對於上揭犯罪事實坦承不諱，本院復審酌
      ：
    (一)查被告前因施用毒品案件，經臺灣高雄地方法院檢察署檢
      察官提起公訴，並經本院裁定送強制戒治，於民國92年4
      月15日停止戒治處分出監，於92年5 月19日強制戒治期滿
      ，並經法院判處有期徒刑9 月確定（本院91年度易字第19
      14號、臺灣高等法院高雄分院91年度上易字第1331號）之
      事實，有本院被告院內索引卡紀錄表、臺灣高等法院被告
      全國前案紀錄表、臺灣高雄地方法院檢察署刑案資料查註
      紀錄表各乙份在卷可按。是被告於涉本案之前，業曾犯施
      用毒品，並於強制戒治執行完畢後，經法院判刑確定甚明
      。
    (二)次查，經警分別將被告於93年12月15日上午11時20分許、
      94年2 月1 日晚間6 時40分許、94年2 月25日下午3 時20
      分許，遭查獲時所採集之尿液送驗結果，均係呈甲基安非
      他命陽性反應，此有高雄市立凱旋醫院94年1 月4 日編號
      00000000號、94年3 月14日編號00000000號濫用藥物尿液
      檢驗報告、長榮大學濫用藥物檢驗確認報告各一份及尿液
     (1)甲基安非他命經口服投與後，約百分之七十於二十四小
       時內可自尿液中排出，而尿液內含甲基安非他命成分之
       檢出，與投與安非他命的量、個人體質、檢驗儀器之精
       密度有關，通常採尿化驗是否呈陽性反應，應以投與後
       二十四小時內所採者為宜，此有行政院衛生署藥物食品
       檢驗局（八○）藥檢壹字第四五二九號函可查。
     (2)前揭尿液檢驗報告均載明係以ＧＣ／ＭＳ（即氣相層析
       質譜儀分析法）方法檢驗，而該方法之原理係檢品經氣
       化後，通過層析管分離純化，再將純化後之成分循序送
       入質譜儀做個別鑑定。因質譜儀所測定之圖譜，在化學
       上被公認具有指紋特性，故可據以完全判定該檢品係為
       何種化合物。職是，台北榮民總醫院即認為「若以氣相
       層析質譜儀（ＧＣ／ＭＳ）作藥物及其代謝產物之定性
       及定量分析，幾乎不會有偽陽性反應產生」，此經該院
       83 年4月7 日以83北總內字第3059號函示明確。
     (3)又於93年12月15日、94年2 月25日，分別扣得之晶體共
       計二包，經送驗結果，則均係第二級毒品甲基安非他命
       屬實（驗前毛重共計1.2 公克，驗後毛重共計1.0公克）
       ，此有高雄醫學大學附設中和紀念醫院編號9401─141
       、9403—602 號檢驗報告各乙份附卷可參。從而益見被
       告確有施用第二級毒品甲基安非他命無誤。
     (4)準此而論，被告之尿液經以氣相層析質譜儀分析法檢驗，
       既係呈甲基安非他命陽性反應，且扣案晶體亦檢驗出甲
       基安非他命陽性反應，顯見被告應有在前揭犯罪時地施
       用第二級毒品甲基安非他命之行為甚明。
    (三)綜上所述，被告前曾犯施用毒品，於強制戒治期滿後及經
      法院判刑確定後之五年內，再犯本件施用第二級毒品甲基
      安非他命，事證應屬明確，其犯行應堪認定。
二、查甲基安非他命屬毒品危害防制條例第二條第二項第二款所
    規定之第二級毒品，核被告所為，係犯毒品危害防制條例第
    十條第二項施用第二級毒品罪。被告持有第二級毒品，復進
    而施用，其持有毒品之低度行為，應為施用第二級毒品之高
    度行為所吸收，不另論罪。被告自93年12月15日上午11時40
    分許回溯24小時內之某時起至94年2 月25日下午3 時50分許
    回溯24小時內之某時止，先後數次施用第二級毒品之犯行，
    時間緊接，所犯構成要件相同，顯係基於概括犯意為之，為
    連續犯，依刑法第56條規定，以一罪論，並加重其刑。再查
    被告前因施用毒品案件，經法院判處有期徒刑9 月確定（本
    院91年度易字第1914號、臺灣高等法院高雄分院91年度上易
    字第1331號），於93年3 月1 日執行完畢之事實，有本院被
    告院內索引卡紀錄表、臺灣高等法院被告全國前案紀錄表、
    臺灣高雄地方法院檢察署刑案資料查註紀錄表各乙份在卷可
    按，其受有期徒刑之執行完畢，五年以內再犯有期徒刑以上
    之罪，為累犯，應依刑法第四十七條規定加重其刑，並依法
    遞加重之。
三、本院審酌被告施用毒品，足以戕害其身心，滋生其他犯罪，
    惡化治安，嚴重損及公益，且被告前曾犯施用毒品，甫經強
    制戒治期滿，竟於短期內再為本件施用毒品犯行，顯見其不
    思悔改，自制力亦顯不佳；惟另考量被告於犯後即能坦承犯
    行，而其施用毒品行為於本質上係屬自我戕害行為，反社會
    性之程度應屬較低等一切情狀，酌情量處如主文所示之刑，
    以資懲儆。又扣案之甲基安非他命二包屬第二級毒品（驗前
    毛重共計1.2 公克，驗後毛重共計1.0 公克），爰依毒品危
    害防制條例第18條第1 項前段規定，併予宣告沒收銷燬之（
    其包裝因包覆該毒品，其上顯留有該毒品之殘渣，衡情自難
    與之剝離，當應整體視之為毒品，連同該包裝併予宣告沒收
    銷燬之）。至鑑驗耗用之第二級毒品甲基安非他命既已滅失
    ，自毋庸宣告沒收銷燬。另扣案之吸食器1 組、玻璃燈泡吸
    食器1 個，為被告所有供犯罪所用之物，業據被告供承在卷
    ，均依刑法第38條第1 項第2 款宣告沒收之。
四、移送併辦意旨：被告自強制戒治釋放（92年4 月15日停止戒
    治處分出監、92年5 月11日強制戒治期滿）後某時起至94年
    2 月25日下午3 時50分許回溯24小時內之某時止，施用第二
    級毒品甲基安非他命部分，雖未據起訴，因與起訴之犯罪事
    實部分，具有連續犯之裁判上一罪關係，依審判不可分之原
    則，本院自當併予審理。又公訴人當庭就犯罪事實敘明：被
    告自93年12月15日上午11時40分許回溯24小時內之某時起至
    94年2 月25日下午3 時50分許回溯24小時內之某時止，連續
    施用第二級毒品甲基安非他命多次，參本院94年3 月28日準
    備程序筆錄，附此敘明。
據上論斷，應依刑事訴訟法第273條之1第1項、第284條之1、第
299 條第1 項前段，毒品危害防制條例第10條第2 項、第18條第
1 項前段，刑法第11條、第56條、第47條、第38條第1 項第2 款
，判決如主文。
本案經檢察官乙○○到庭執行職務。
中　　華　　民　　國　　94　　年　　4 　　月　　13　　日
                  刑事第五庭    法　官  郭瓊徽
中　　華　　民　　國　　94　　年　　4 　　月　　14　　日
以上正本證明與原本無異。
如不服本判決，應於收受送達後10日內向本院提出上訴書狀。
 　　　　　　　　　　　　       書記官
附錄本判決論罪之法條：
毒品危害防制條例第十條第二項
    施用第二級毒品者，處三年以下有期徒刑。
